【裁判字號】    97,訴,197
【裁判日期】    971210
【裁判案由】    公共危險等
【裁判全文】
臺灣臺北地方法院刑事判決               97年度訴字第197號
公  訴  人  臺灣臺北地方法院檢察署檢察官
被      告  甲○○
選任辯護人  邱群傑律師
            許卓敏律師
            賴志凱律師
上列被告因公共危險等案件，經檢察官提起公訴（96年度偵字第
26458 號），本院判決如下：
    主  文
甲○○私行拘禁，處有期徒刑陸月，如易科罰金，以新臺幣壹仟
元折算壹日。扣案水果刀壹支沒收。
    事  實
一甲○○於民國96年12月16日下午在臺北縣新莊市某處飲酒後，
  因心情不佳，先傳送「明天幫我收屍杜老爺」之簡訊予其女友
  辜瓊玉，繼而於同日下午11點36分左右攜帶其所有之水果刀（
  重26公克，全長19.4公分，刀刃長9.5 公分，刀柄長9.9 公分
  ，刀刃寬2.1 公分）1 支前往臺北縣新店市○○路○ 段16巷16
  號3 樓找辜瓊玉，辜瓊玉之母乙○○○誤以為係辜瓊玉返家而
  開啟鐵門，甲○○入屋後，先抓住乙○○○，告以「全家都要
  死」之語，以加害乙○○○及其家中2 名孫兒生命、身體、健
  康之事恐嚇乙○○○，並立即將鐵門反鎖，而私行拘禁乙○○
  ○於該址，再以尖刀朝乙○○○揮舞，乙○○○以左手阻擋時
  ，遭該水果刀劃傷，致受有左手第2 指裂傷（1.5 公分1 公
  分）、左手背擦傷等傷害（傷害部份業據乙○○○撤回告訴）
  ，且因恐甲○○再持該刀刺來，伸手欲奪取甲○○手中之水果
  刀，但未能奪下。甲○○繼而一手持水果刀，另手抓住乙○○
  ○，將之自客廳拖往廚房，並壓制於地面，令其跪坐於地，一
  再重複「全家都要死」等語，約數分鐘後始放開乙○○○，隨
  即開啟瓦斯爐之開關欲點燃爐火，以加害乙○○○及其家中2
  名孫兒生命、身體、健康之事恐嚇乙○○○，惟因瓦斯爐老舊
  ，未能點燃爐火。乙○○○於受甲○○壓制期間，一面哭泣，
  一面以「放過我們」等語向甲○○求情，同時囑家中2 名孫兒
  躲藏房內，並於甲○○放手後掙扎起身，將甲○○開啟之瓦斯
  爐開關予以關閉，同時向外呼救，甲○○聽聞乙○○○向外呼
  救後，一手持刀，另手將乙○○○強拉至客廳，見乙○○○欲
  撥打電話予辜瓊玉，為阻止其撥打，而拉扯電話線。嗣因辜瓊
  玉接獲甲○○前述簡訊後，恐甲○○有輕生之虞，撥打電話予
  甲○○表示關心，於通話後聽聞甲○○在前址與乙○○○發生
  爭執，及乙○○○呼喊甲○○持刀之訊息，立刻報警並返回前
  址，而臺北縣政府警察局新店分局警員鄭春平及洪茂益於同日
  下午11點56分據報後亦立刻趕往現場，在甲○○於屋內與乙○
  ○○拉扯電話線時抵達前址3 樓門外，要求甲○○開門，惟甲
  ○○除拒絕開門外，進而關上木門，將水果刀丟出屋外，開始
  破壞陳列於客廳之電視、喇叭及落地窗玻璃（毀損部分亦據乙
  ○○○撤回告訴），同時以桌椅頂住木門，消防員遂以器械破
  壞鐵門，鄭春平與洪茂益始得開啟鐵門，推開桌椅等阻擋木門
  之物品進入屋內，當場逮捕甲○○，乙○○○始獲自由，鄭春
  平與洪茂益並於1 樓陽臺外遮雨棚上尋獲遭甲○○丟棄之水果
  刀1 支。
二案經臺北縣政府警察局新店分局報請臺灣臺北地方法院檢察署
  檢察官偵查起訴。
    理  由
一證據能力之認定
(一)證人乙○○○及鄭春平於偵查向檢察官所為之陳述：被告以外
  之人於偵查中向檢察官所為之陳述，除顯有不可信之情況者外
  ，得為證據，刑事訴訟法第159 條之1 第2 項定有明文，考其
  立法意旨，係以刑事訴訟法規定檢察官代表國家偵查犯罪、實
  施公訴，依法其有訊問被告、證人及鑑定人之職權，證人、鑑
  定人且須具結，而實務運作時，偵查中檢察官向被告以外之人
  所取得之陳述，原則上均能遵守法律規定，不致違法取供，其
  可信性極高之故。又詰問權係指訴訟上當事人有在審判庭盤問
  證人，以求發現真實，辨明供述證據真偽之權利，其於現行刑
  事訴訟制度之設計，以刑事訴訟法第166 條以下規定之交互詰
  問為實踐，屬於人證調查證據程序之一環，與證據能力係指符
  合法律所規定之證據適格，而得成為證明犯罪事實存在與否之
  證據適格，性質上並非相同。故被告以外之人於偵查中向檢察
  官所為之陳述，依刑事訴訟法第159 條之1 第2 項之規定，除
  顯有不可信之情況者外，雖得為證據，然為保障被告之反對詰
  問權，並與現行法對傳聞例外所建構之證據容許範圍求其平衡
  ，證人在偵查中雖未經被告之詰問，倘被告於審判中已經對該
  證人當庭及先前之陳述進行詰問，即已賦予被告對該證人詰問
  之機會，則該證人於偵查中之陳述即屬完足調查之證據，而得
  作為判斷之依據。惟是否行使詰問權，屬被告之自由，倘被告
  於審判中捨棄詰問權，或證人客觀上有不能受詰問之情形，自
  無不當剝奪被告詰問權行使之可言，最高法院著有97年度臺上
  字第1253、1312、1859、5248、5347號判決意旨可參。證人乙
  ○○○、鄭春平於97年1 月15日接受檢察官訊問時，不僅經檢
  察官依法命其具結（偵卷第56、58頁證人結文），被告及辯護
  人亦均在場表示意見，參照前述說明，證人乙○○○、鄭春平
  於檢察官偵查中之陳述自有證據能力。又證人乙○○○於本院
  審理時依法到庭具結並接受詰問，已賦予被告詰問及辯論之機
  會，證據調查程序即已完備；而證人鄭春平於本院審理時雖未
  到庭接受詰問，然被告既未聲請傳喚證人鄭春平到庭，顯已捨
  棄其詰問權之行使，本院復於審理中提示該名證人之陳述供被
  告陳述意見並辯論，亦已踐行證據調查程序，據此，證人乙○
  ○○及鄭春平於偵查向檢察官所為之陳述，均得為證據。
(二)證人乙○○○於司法警察調查中所為之陳述：被告以外之人於
  檢察事務官、司法警察官或司法警察調查中所為之陳述，與審
  判中不符時，其先前之陳述具有較可信之特別情況，且為證明
  犯罪事實存否所必要者，得為證據，刑事訴訟法第159 條之2
  定有明文。亦即，被告以外之人於司法警察官或司法警察調查
  中所為之陳述如具有絕對特別可信性，則可例外地賦予證據能
  力。而被告以外之人前項陳述是否具有絕對特別可信之情形，
  係指其陳述是否出於供述者之真意、有無違法取供情事之信用
  性而言，應就偵查或調查筆錄製作之原因、過程及其功能等加
  以觀察其信用性，據以判斷該傳聞證據是否有顯不可信或有特
  別可信之情況而例外具有證據能力，並非對其陳述內容之證明
  力如何加以論斷，二者之層次有別，最高法院著有95年度臺非
  字第204 號判決可資參照。證人乙○○○於本院審理時，對於
  被告於96年12月16日下午11點多前往臺北縣新店市○○路○ 段
  16巷16號3 樓住處之過程，均稱因時間太久已不復記憶（本院
  卷第65頁反面第23行，第66頁第5 行、第20行、第25、26行，
  第66頁反面第3 行，第67頁反面第27行），甚至配合被告之辯
  解，證稱被告將其拉進廚房時有說要開瓦斯爐燒開水（同卷第
  65頁第22行），經檢察官質問後，始改稱忘記了（同頁倒數第
  2 行），不僅與其於警員詢問時之陳述不符，參以證人乙○○
  ○於97年1 月4 日檢察官訊問前即與被告達成和解，具狀撤回
  告訴（偵卷第47頁）等情，足認證人乙○○○於本院審理中為
  迴護被告，均避重就輕，並未吐實。又經本院提示證人乙○○
  ○於96年12月17日向警員所為之陳述予證人乙○○○辨認，經
  其確認當時所陳述之內容屬實，且製作筆錄之警員亦未對之施
  以誘導、刑求或其他不正當之方法，顯基於自由意識所為，具
  有較可信之特別情形，且此部分證言為證明犯罪事實存否所必
  要，參照前述說明，證人乙○○○於司法警察調查中所為之陳
  述，自得為證據。
(三)執勤工作報告（偵卷第23頁）：被告以外之人於審判外之言詞
  或書面陳述，除法律有規定者外，不得作為證據，刑事訴訟法
  第159 條第1 項固定有明文。惟製作該份執勤工作報告之證人
  鄭春平於檢察官訊問時既已到庭陳述，並以該執勤工作報告之
  記載作為其陳述內容之補充，已成為證人鄭春平陳述之一部份
  而得為證據。
(四)被告以外之人於審判外之陳述，雖不符同法第159 條之1 至之
  4 規定，而經當事人於審判程序同意作為證據，法院審酌該言
  詞陳述或書面陳述作成時之情況，認為適當者，亦得為證據。
  又當事人、代理人或辯護人於法院調查證據時，知有第159 條
  第1 項不得為證據之情形，而未於言詞辯論終結前聲明異議者
  ，視為有前項之同意，同法第159 條之5 亦定有明文。本件公
  訴人、被告甲○○及辯護人於本院準備程序及審判程序中，對
  於本案其餘相關證人於偵查中之證述暨其他相關具傳聞性質之
  證據資料之證據能力，均表示沒有爭執，且迄於言詞辯論終結
  前亦未聲明異議。本院審酌本案其餘證人之陳述及證據資料作
  成時之情況，核無違法取證或其他瑕疵，認為以之作為證據為
  適當，前述證人於審判外之陳述及相關證據資料，自得做為證
  據。
二認定事實所憑之證據及理由：被告雖坦承於96年12月16日下午
  11點多，攜帶水果刀前往臺北縣新店市○○路○ 段16巷16號3
  樓，將鐵門反鎖，開啟瓦斯爐開關，並將水果刀丟到屋頂等行
  為，但否認有公訴人所指刑法第302 條第1 項妨害自由及同法
  第305 條恐嚇犯行，辯稱：當天晚上11點半到12點該段期間，
  其沒有跟乙○○○說「全家都要死」這種話（本院卷第23頁反
  面），只說「打電話」、「燒開水」，其因為口乾舌燥，無法
  連續說話（同卷第70頁），辜瓊玉所受撕裂傷不是其割傷（同
  卷第69頁反面）。當時是喝了酒想要泡茶，怕乙○○○聽不懂
  ，所以才把乙○○○帶到廚房示範開瓦斯給他看，並未將乙○
  ○○壓在地上，瓦斯也是其關的（同卷第23頁反面）云云。本
  院認為：
(一)扣案水果刀1 支重26公克，全長19.4公分，刀刃長9.5 公分，
  刀柄長9.9 公分，刀刃寬2.1 公分為被告所有，於96年12月16
  日下午11點36分左右攜往臺北縣新店市○○路○ 段16巷16號3
  樓，嗣丟棄於前址3 樓陽臺外遮雨棚上等情，為被告坦承外，
  並有本院依職權製作之勘驗筆錄（本院卷第62頁）可證，且與
  證人即被害人乙○○○及鄭春平之證言（均詳述後）相符，堪
  認屬實。又證人乙○○○於證人鄭春平到場時，受有左手第2
  指裂傷（1.5 公分1 公分）、左手背擦傷等傷害之情，亦有
  財團法人佛教慈濟醫院臺北分院96年12月17日出具之診斷證明
  書（偵卷第22頁）可證，且與證人即被害人乙○○○及鄭春平
  之證言（均詳述後）相符，亦足堪認定。
(二)證人即被告之女友辜瓊玉於警員詢問時證稱：96年12月16日下
  午其人在外面，接獲被告傳送之簡訊「明天幫我收屍杜老爺」
  ，同時被告之友人亦打電話要其關心被告之安危，其遂打電話
  給被告，在電話中聽到被告與其母乙○○○發生爭吵，乙○○
  ○叫其趕快回家，說被告手上有刀，其馬上趕回家，途中打電
  話報警。回到家準備開門時，發現門自內側反鎖，其隔著門與
  被告對話，請被告開門，不要傷害其家人，之後警方與消防隊
  即抵達並破門而入（偵卷第17頁）。於檢察官訊問時結證稱：
  被告確實有傳送「明天幫我收屍杜老爺」之簡訊（同卷第53頁
  ）等語。證人乙○○○於警員詢問時證稱：96年12月16日下午
  11點36分左右，其與2 名孫子在家（即臺北縣新店市○○路○
  段16巷16號3 樓）休息時，有人按鈴，其以為是辜瓊玉回來所
  以開門，被告進門後，手上拿1 把尖刀，並將其抓住，說「全
  家都要死」，然後馬上將前址大門反鎖，隨即拿尖刀刺來，其
  馬上反應是用手去擋，結果左手手掌血流不止，其怕被告再刺
  來，所以伸手去搶被告手中之尖刀，但未搶下。之後被告一手
  持尖刀，一手強行抓住其拖往廚房，在廚房時，被告一直重複
  說「全家都要死」，並在廚房開啟瓦斯，企圖引爆，幸好瓦斯
  老舊，無法引爆。其邊哭邊跪著向被告求饒說「放過我們」，
  大喊救命，並向2 名孫子說不要出房門，要躲起來。之後被告
  一手持刀，一手將之強拉到客廳，說要將電話線剪斷，還沒剪
  斷前，其與被告拉扯電話線，此時警方到場，在門外喊開門，
  被告不開門，開始破壞客廳電視、喇叭及落地窗玻璃，丟棄在
  陽臺大門，不讓警方進入，之後警方破門而入，逮捕被告（偵
  卷第13、14頁）。於檢察官訊問時結證稱：被告當時說要找辜
  瓊玉，其告稱辜瓊玉不在，其看被告手上有刀，就去搶刀子，
  被告拿刀揮舞，割傷其手，接著拉其到廚房後面將其壓在地上
  ，並開瓦斯，其掙扎爬起將瓦斯關掉後喊救命，刀子是被告自
  己丟到屋頂，就是扣案的刀子（同卷第52頁）。於本院審理時
  結證稱：被告將其拉到廚房時，一直將其拉住並押在地上，約
  數分鐘後才放手，去開瓦斯爐（本院卷第67頁反面、第68頁）
  等語。證人鄭春平於檢察官訊問時結證稱：當時接獲報案說有
  人挾持人質，其等立即趕現場，那條巷子比較暗，其看到被告
  在3 樓大聲叫囂，有看到被告手上拿1 把刀，但不清楚是什麼
  刀，乙○○○站在旁邊。其等到3 樓後請被告放鬆心情，當時
  與被告有點距離，但看他的表情是有喝酒。被告不聽其等勸解
  ，並將木門關起，其聽到裡面有乒乒砰砰的聲音，怕發生意外
  ，當時鐵門反鎖，所以由消防員破壞鐵門，進去時木門被桌椅
  頂住，其等推開桌椅後進屋，被告沒有反抗，站在沙發後面，
  其問被告刀放在何處，被告沒有講，後來在遮雨棚看到，就是
  扣案的刀子，詳細經過均如執勤工作報告（偵卷第52至53頁）
  等語。由以上證人之證言，現場照片6 張，扣案水果刀1 支等
  可知，被告於96年12月16日下午11點36分左右持扣案水果刀前
  往臺北縣新店市○○路○ 段16巷16號3 樓找證人辜瓊玉，入屋
  後抓住在場證人乙○○○，告以「全家都要死」之語後，立即
  將前址鐵門反鎖，並以尖刀朝證人乙○○○揮舞，證人乙○○
  ○以左手阻擋時，遭該水果刀劃傷，且因恐被告再持該刀刺來
  ，伸手欲奪取被告手中之水果刀，但未能奪下。被告繼而一手
  持水果刀，另手抓住證人乙○○○，將之自客廳拖往廚房，並
  壓制地面，令其跪坐於地，一再重複「全家都要死」等語，約
  數分鐘後始放開證人乙○○○，隨即開啟瓦斯爐之開關欲點燃
  爐火，惟因瓦斯爐老舊，未能點燃爐火。證人乙○○○於受被
  告壓制期間，一面哭泣，一面以「放過我們」等語向被告求情
  ，同時囑家中2 名孫兒躲藏房內，並於被告放手後掙扎起身，
  將被告開啟之瓦斯爐開關予以關閉，同時向外呼救。被告聽聞
  證人乙○○○呼救後，再一手持刀，另手將證人乙○○○強拉
  到客廳，見證人乙○○○欲撥打電話予證人辜瓊玉，為阻止其
  撥打，而拉扯電話線等情，洵堪認定。又依證人辜瓊玉、鄭春
  平及執勤工作報告，亦可認定證人辜瓊玉接獲被告前述簡訊後
  ，恐被告有輕生之虞，而撥打電話予被告表示關心，於通話後
  聽聞被告在前址與證人乙○○○發生爭執，及證人乙○○○呼
  喊被告持刀之訊息，立刻報警並返回前址，而臺北縣政府警察
  局新店分局警員洪茂益及證人即警員鄭春平於11點56分據報後
  亦立刻趕往現場，在被告於屋內與證人乙○○○拉扯電話線時
  抵達前址3 樓門外，要求被告開門，惟被告除拒絕開門外，進
  而關上木門，將水果刀丟出屋外，開始破壞客廳電視、喇叭及
  落地窗玻璃，同時以桌椅頂住木門，消防員遂以器械破壞鐵門
  ，證人鄭春平等警員始得開啟鐵門，並推開桌椅等阻擋木門之
  物品，進入屋內逮捕被告，並在前址1 樓陽臺遮雨棚上尋獲遭
  被告丟棄之水果刀1 支等情屬實。
(三)由證人辜瓊玉前述證言可知，被告於前往上址前先傳送「明天
  幫我收屍杜老爺」之簡訊予證人辜瓊玉，已見被告酒後產生輕
  生之意，又依證人乙○○○、鄭春平前述證言可知，被告進屋
  後立即持刀揮向證人乙○○○，且於證人鄭春平等警員抵達前
  址1 樓時仍在3 樓屋內持刀揮舞，至證人鄭春平等警員上至3
  樓鐵門外時更關上木門，破壞屋內物品，參以被告自承當日自
  下午11點30分左右至12點期間均在上址等情，顯見被告於進屋
  後至警員抵達現場該段約30分期間，情緒均處於激憤之狀態，
  且有輕生之意，自無心平氣和向證人乙○○○陳述「打電話」
  、「燒開水」等語之可能，況證人乙○○○於警詢時明確陳述
  ，被告於進屋後立即向證人乙○○○告稱「全家都要死」，並
  於廚房內一再重複該句言語，於檢察官訊問時亦確認左手所受
  傷害係被告持刀揮舞所造成，足認被告確多次向證人乙○○○
  告以「全家都要死」等語，並持刀向證人乙○○○揮舞，致證
  人乙○○○左手受有前述傷害等情屬實，被告辯稱其未告稱「
  全家都要死」等語，亦未傷害證人乙○○○云云。均不足採信
  。其次，由被告一手持水果刀，另手抓住證人乙○○○，將之
  自客廳拖往廚房，壓制地面約數分鐘，期間一再重複「全家都
  要死」等語，放開證人乙○○○後隨即開啟瓦斯爐之開關欲點
  火等過程觀之，被告開啟瓦斯爐之開關點火之目的，即在宣示
  其有將「全家都要死」等語付諸行動之可能，同為恐嚇證人乙
  ○○○之手段，縱使被告於飲酒後有泡茶之習慣，亦殊難想像
  其於激動揮刀重複「全家都要死」等語之際，突然平心靜氣欲
  開啟瓦斯爐開關燒開水，被告辯稱其開啟瓦斯爐開關係為泡茶
  云云，顯無可取，自無再傳喚林佐興之必要，附此敘明。
(四)由證人乙○○○在被告將之壓制於廚房地面期間跪坐於地，一
  面哭泣，一面以「放過我們」等語向被告求情，同時囑2名孫
  兒躲在房內，不要出來等反應可知，證人乙○○○因被告前述
  行為，主觀上乃認被告可能實施加害證人乙○○○及其2名孫
  兒之生命、身體、健康之行為，始急於喝令2名孫兒躲藏，避
  免出現在被告面前，同時向被告求情，其於被告放手後，自亦
  不敢擅離現場。是被告將鐵門反鎖，禁止屋內之人離去，並以
  告稱「全家都要死」等語，及揮舞水果刀、開啟瓦斯爐開關欲
  引燃爐火之行為等加害證人乙○○○及其2名孫兒生命、身體
  、健康之事，恐嚇證人乙○○○，致證人乙○○○心生畏懼，
  不敢離去現場，而私行拘禁證人乙○○○於前址之事實，益臻
  明確。綜上所述，本件證據明確，已可認定被告有事實欄所載
  妨害自由犯行，應依法論科。
三論罪科刑之依據：按刑法第302 條第1項、第304 條第1項及第
  305 條之罪，均係以人之自由為其保護之法益。而刑法第302
  條第1 項之罪所稱之非法方法，已包括強暴、脅迫或恐嚇等一
  切不法手段在內。因之，如以非法方法剝奪他人行動自由行為
  繼續中，再對被害人施加恐嚇，或以恐嚇之手段迫使被害人行
  無義務之事，則其恐嚇之行為，仍屬於非法方法剝奪行動自由
  之部分行為，應僅論以刑法第302 條第1 項之罪，無另成立同
  法第304 條或第305 條之餘地，最高法院著有89年度臺上字第
  780 號判決、93年度臺上字第3723號判決意旨可參。核被告所
  為，係犯刑法第302 條第1 項妨害自由罪，其於私行拘禁被害
  人乙○○○及其2 名孫兒之行為繼續中，再對被害人乙○○○
  施以恐嚇之言語與行為，參照前述說明，該恐嚇行為應屬妨害
  自由之部分行為，不另論罪。本院審酌被告所用手段使被害人
  乙○○○產生極大恐懼，犯後又否認犯行，供述反覆，飾詞狡
  辯，未能勇於面對錯誤，惟念及其因飲酒致控制力薄弱，始為
  本件犯行，且已與被害人乙○○○達成和解等一切情狀，量處
  如主文所示之刑，並諭知易科罰金之折算標準。扣案水果刀1
  支為被告所有，業據被告供承在卷，且為其供本件犯行所用之
  物，依第38條第1 項第2 款諭知沒收。
四不另為無罪諭知部分：公訴意旨另以被告於前述時間、地點開
  啟乙○○○住處瓦斯企圖引爆等語，因認被告另涉刑法第173
  條第1 項、第3 項放火燒燬現供人使用之住宅未遂罪。本院認
  為：刑法第173 條第1 項放火燒燬現有人所在之建築物罪，以
  行為人有放火燒燬之行為為其構成要件之一，而所謂「放火」
  ，乃指故意以火力傳導於特定之目的物，使其燃燒之意，最高
  法院86年度臺上字第4311號判決要旨可參。本件被告將證人乙
  ○○○自客廳拖往廚房，並壓制於地面，令其跪坐於地，一再
  重複「全家都要死」等語，約數分鐘後始放開證人乙○○○，
  隨即開啟瓦斯爐之開關欲點燃爐火等情，固已詳述如前，惟被
  告是否有於點燃爐火後，利用媒介物傳導以燃燒住宅之主觀犯
  意，仍須其他事證為佐，而不能僅以被告開啟瓦斯爐開關之舉
  ，逕予認定其已著手實行放火燒燬住宅之行為。一般而言，廚
  房瓦斯爐為廚房內較危險之處所，故瓦斯爐之材質多選用耐熱
  金屬，廚房也多半選用磁磚，避免使用木材、壁紙等易燃材料
  。依現場照片（偵卷第29頁下方）觀之，該瓦斯爐上方放置水
  壺及炒鍋各1 個，旁邊亦均放置鍋碗瓢盆等用品，並無易燃物
  品。而依證人乙○○○於本院審理時證稱：被告是先將其放開
  ，再打開瓦斯爐開關，沒有將火點燃，因為該瓦斯爐已經用了
  8 、9 年了，開關不好開，被告打開後火沒有點起來，開關沒
  有彈回來，就停在「開」的位置，其爬起來關掉，之後被告也
  沒有拿打火機點火（本院卷第67頁、第68頁至第68頁反面）等
  語亦可知，被告因瓦斯爐老舊，未能點燃爐火後，並未進一步
  以打火機等足以引燃火苗之工具點火，瓦斯爐旁復無易燃物品
  存在，客觀上並無傳導火力及於住宅之危險性，自難認定被告
  已著手放火行為。又被告於證人乙○○○起身關閉瓦斯爐開關
  後，即將證人乙○○○強行帶往客廳，既未加以攔阻，復未實
  施其他點火或傳導火力、引燃媒介物之舉動，亦難證明被告主
  觀上有放火之犯意，被告開啟瓦斯爐開關之目的，應僅在恐嚇
  證人乙○○○，不得以放火未遂罪相繩。惟公訴人既認此部份
  事實與業已起訴並經本院論罪科刑之妨害自由、恐嚇等行為係
  屬一罪，爰不另為無罪之諭知。
五適用之法條：刑事訴訟法第299 條第1 項前段，刑法第302 條
  第1 項、第41條第1 項前段、第38條第1 項第2 款，刑法施行
  法第1 條之1 。
本案經檢察官陳清茂到庭執行職務
中    華    民    國    97    年    12    月    10     日
                  刑事第十五庭  審判長法  官  廖紋妤
                                      法  官  孫惠琳
                                      法  官  邱蓮華
上正本證明與原本無異。
如不服本判決應於收受送達後10日內向本院提出上訴書狀，並應
敘述具體理由；其未敘述上訴理由者，應於上訴期間屆滿後20日
內向本院補提理由書（均須按他造當事人之人數附繕本）「切勿
逕送上級法院」。告訴人或被害人如對於本判決不服者，應具備
理由請求檢察官上訴，其上訴期間之計算係以檢察官收受判決正
本之日期為準。
                                      書記官  葉宜玲
中    華    民    國    97    年    12    月    10    日
附錄論罪科刑法條
刑法第302條第1項
私行拘禁或以其他非法方法，剝奪人之行動自由者，處5 年以下
有期徒刑、拘役或300元以下罰金。


司法院資訊處製作；財團法人民間司法改革基金會備份。
